# 年中付息的债券实际利率法摊销

提问人：贾 德柯林 时间：2021-07-17 08:05:07
请教陈版主和各位老师，公司发行债券于每年年中付息，在年末应当如何计算债券的摊余成本？目前想到有两种计算方式：方法一：先计算月实际利率 小i=(1+年实际利率 大I)^(1/12)-1，再计算期末摊余成本=付息日摊余成本*(1+i)^本年计息月份-应付利息方法二：不计算月实际利率，直接计算期末摊余成本=付息日摊余成本 _(1+I)/12_ 本年计息月份-应付利息
请问哪种方式更符合实际利率法的定义呢？

回答人：chenyiwei
第一种做法更符合实际利率法的原意；但第二种做法（同一年度的各月度之间按直线法分摊利息）较为简便，如影响不大也可以采用第二种做法。